Lucas Fredegoto Rinaldi

Front-end Developer

Celular: (43) 996168589 Portfólio: rinaldilucas.com/br
Email: lucasreinaldi@gmail.com
CitHub: github.com/rinaldilucas
Linkedin: linkedin.com/in/rinaldilucas
Telegram: t.me/rinaldilucas

Declaração Pessoal

Trabalhando com informática desde 2014 e com programação desde 2016, contribui com pessoas incríveis e atuei em projetos e websites que impactaram milhões de usuários. Sempre preocupado com a experiência do usuário e utilizando métricas para alcançar as melhores taxas de retenção.

Experiência Profissional

> Slingshot Digital — Desenvolvedor Front-end Pleno, em São Paulo

Setembro 2020 - 2022

A Slingshot é uma produtora de desenvolvimento web que promove soluções em desenvolvimento de campanhas e plataformas, atendendo clientes como McDonald 's, HP, Samsung, Troller e outras marcas.

- Criação de páginas a partir de protótipos utilizando muitas vezes PHP/laravel com Blade Framework e também handlebars.js com marionette.js.
- Desenvolvimento de novos features para aplicações já existentes/para lançamento.
- Facelifts e mudanças de layout em geral.
- Estimativa e definição de prazos de entrega.
- Manutenção da fila de bugs de projetos mantidos.
- Implementação e teste de métricas (Adobe Audience Manager, Facebook Pixel, Google Tag Manager).
- Utilização do pacote Adobe para edição de imagens/vídeos.

> Forlogic — Desenvolvedor Full Stack Júnior, em Cornélio Procópio

Agosto 2019 - Setembro 2020

A ForLogic é uma empresa de desenvolvimento de softwares voltados para a garantia da qualidade, atendendo clientes como Unimed, BRK e Cia Iguaçu.

- Migração dos produtos digitais da organização do modelo MVC para Angular, utilizando REST API (C#) e Scrum como metodologia ágil.
- Manutenção da fila de bugs dos produto legado da companhia utilizando a metodologia Kanban.
- Desenvolvimento e manutenção de APIs consumidas internamente e ofertadas como serviços.
- Criação e refatoração de testes unitários utilizando xUnit.

> Infinite Cloud — Desenvolvedor Front-end Júnior, em Londrina

Setembro 2018 - Janeiro 2019

A Infinite Cloud é uma agência de desenvolvimento com foco em Marketing, promovendo campanhas e desenvolvendo websites por demanda, atendendo clientes como Unifil e PEC.

- Desenvolvimento de projetos web como e-commerce, sites institucionais, portfólios e websites em geral.
- Consultoria e acompanhamento de publicidade no Facebook e Google AdWords.
- Produção, desenvolvimento e aplicação artística voltada à web.
- Responsável por deploy e release dos produtos desenvolvidos.

> <u>S4W</u> — Desenvolvedor Full Stack Trainee, em Cornélio Procópio

Setembro 2016 - Fevereiro 2017

A S4W é uma agência de Marketing com desenvolvimento web, que realiza e lança campanhas e desenvolvimento web sob demanda, atendendo clientes como Aguativa, UTFPR e Rotary Club.

- Desenvolvimento web a partir de protótipos (Photoshop).
- Manutenção dos bancos de dados (SQL server).
- Desenvolvimento e codificação lógica dos projetos (ASP.NET e C#).
- Refatoração e melhorias gráficas de projetos já existentes.
- Realização de testes e refatoração de códigos antigos.

> Prefeitura Municipal — Estagiário em Infraestrutura, em Cornélio Procópio

Dezembro 2013 - Janeiro 2015

A prefeitura de Cornélio Procópio conta com um setor de tecnologia, que auxilia internamente e externamente as necessidades relacionadas à TI da cidade.

- Manutenção dos equipamentos de hardware e software utilizados nas dependências da prefeitura de Cornélio Procópio.
- Otimização e melhor uso de recursos computacionais físicos.
- Suporte técnico presencial e remoto.
- Auxílio na instalação da infraestrutura interna.

> <u>Unimed</u> — Menor Aprendiz em Operações, em Cornélio Procópio

Maio 2012 - Maio 2013

A Unimed é um sistema de cooperativas médicas brasileiro que atua como operador de planos de saúde.

- Utilização de metade do período de trabalho para realização de cursos como: Administração, gestão financeira, informática, tributação, moral, dever, ética, matemática, comunicação, liderança e pensamento lógico.
- Análise e preenchimento de documentações com foco para inovação digital (migração do sistema físico para digital).
- Suporte operacional presencial e remoto.
- Auxílio e suporte para tarefas operacionais em âmbito geral.

Formação Acadêmica

Janeiro 2014 — Junho 2017

Graduação em Análise e Desenvolvimento de Sistemas

Universidade Tecnológica Federal do Norte do Paraná - Cornélio Procópio, Paraná

Tech Stack

- HTML5 - Git & GitHub - Kanban & SCRUM - Linux - CSS3 / LESS / SASS - Git Kraken & Git Flow - Windows - Protractor & Jest - JavaScript ES5+ - Domínios e hospedagem web - REST & RESTful - macOS - SEO - Grunt / Gulp / Webpack 5 - Docker / AWS / GCloud - Angular 8+ - NodeJS / Express.js / MongoDB - C# - Handlebars.js - Marionette.js - JWT - Figma - Adobe XD - Photoshop & Illustrator

Referências Acadêmicas

Mestra Adriane Carla Anastácio

em UTFPR, Câmpus Cornélio Procópio anastacio@utfpr.edu.br

Doutor Luciano Tadeu Esteves

em UTFPR, Câmpus Cornélio Procópio luciano@utfpr.edu.br

Idiomas

- Português (nativo)

- Inglês (avançado)

- Espanhol (básico)

Certificações

Inglês intermediário, 480 horas

em CCAA 2006 – 2008

Especialização em Hardware, Web Design, Algoritmos, Design Gráfico, Administração

em CENAIC 2010 - 2012

Menor Aprendiz

em Unimed com parceria CIEE/SENAC 2012 – 2013

Diversos cursos de especialização voltados a Tecnologia, Front-end e Liderança (ver certificações)

em Alura

2020 - presente